【裁判字號】    90,易,476
【裁判日期】    900928
【裁判案由】    贓物
【裁判全文】
臺灣基隆地方法院刑事判決                            九十年度易字第四七六號
    公  訴  人  臺灣基隆地方法院檢察署檢察官
    被      告  乙○○
右列被告因贓物案件，經檢察官提起公訴（九十年度偵緝字第一五三號），本院判決
如左：
    主  文
乙○○收受贓物，處有期徒刑貳月，如易科罰金，以參佰元折算壹日。
    事  實
一、乙○○於民國（下同）九十年二月初，在基隆市○○路、仁四路口，明知綽號「
    美女」之不詳姓名年籍女子所交付之甲○○身分證一枚（係甲○○於八十九年八
    、九月間在基隆市○○路一七四巷三十九號二樓住處所失竊），係來路不明之贓
    物，竟為供己掩避遭通緝之身分，仍予以收受使用。嗣於九十年三月七日下午五
    時許，在基隆市○○路四十三巷二十三號，為警查獲，並扣得上開甲○○遭竊之
    身分證一枚，而循線得悉上情。
二、案經基隆市警察局第一分局報請台灣基隆地方法院檢察署檢察官偵查起訴。
    理  由
一、訊據被告乙○○固坦承有於前揭時地自綽號「美女」之不詳姓名年籍女子處收受
    上開被害人甲○○身分證一枚之事實，惟辯稱並不知被害人甲○○之身分證係屬
    贓物云云。惟查：上開身分證一枚係被害人甲○○於八十九年八、九月間在其位
    於基隆市○○路一七四巷三十九號二樓住處失竊乙情，業據被害人甲○○於警訊
    時指述明確，並有贓物認領保管收據一紙在卷可按；且被告除無法提供綽號「美
    女」之年籍資料以供查證外，復先後於偵訊及本院審理時供稱所以持該枚他人身
    分證用意，係因當時遭通緝想帶在身上以備不時之需等語（見九十年度偵字第一
    一六二號偵查卷第七頁背面、本院九十年九月四日審判筆錄），顯見被告於收受
    該枚被害人甲○○之身分證時，應已知該物為他人失竊之贓物，否則為何於收受
    後即另有所圖？是被告前揭不知之辯，要難採信，事證明確，犯行洵堪認定。
二、核被告所為，係犯刑法第三百四十九條第一項之罪。爰審酌被告犯罪之動機、目
    的、手段、品行、所生危害及犯罪後復飾詞卸責等一切情狀，量處如主文所示之
    刑，並諭知易科罰金之折算標準。
據上論斷，應依刑事訴訟法第二百九十九條第一項前段，刑法第三百四十九條第一項
、第四十一條第一項、罰金罰鍰提高標準條例第一條前段、第二條，判決如主文。
本案經檢察官劉嶽承到庭執行職務
中      華      民      國      九十    年      九      月    二十八    日
                              臺灣基隆地方法院刑事第三庭
                                      法  官  林  玉  珮
右正本證明與原本無異。
對於本件判決如有不服，應於收受送達後十日內，向本院提出上訴書狀，上訴於臺灣
高等法院，並按他造當事人之人數附具繕本。
                                      書記官  陳  俊  德
中      華      民      國      九十    年      十      月      三      日
附錄論罪法條
刑法第三百四十九條第一項：
收受贓物者，處三年以下有期徒刑、拘役或五百元以下罰金。


司法院資訊處製作；財團法人民間司法改革基金會備份。
